【裁判字號】    89,聲再,1
【裁判日期】    890427
【裁判案由】    聲請再審
【裁判全文】
臺灣高等法院高雄分院刑事裁定                        八十九年度聲再字第一號
    再審聲請人  甲○○
    即受判決人
右列聲請人因偽造文書案件，對於本院八十八年度上訴字第七三三號中華民國八十八
年六月二十二日確定判決（臺灣高雄地方法院八十七年度自字第七四一號），聲請再
審，本院裁定如左：
      主  文
再審之聲請駁回。
      理  由
一、聲請意旨如後附再審聲請狀所載。
二、按刑事訴訟法第四百二十條第一項第六款所謂發現確實之新證據，係指該項證據
    ，事實審法院於判決前未經發見，不及調查斟酌，至其後始行發見者而言，又所
    謂確實之新證據，固非以絕對不須經過調查程序為條件，但必須可認為確實足以
    動搖原確定判決而為受判決人有利之判決者為限，倘受判決人因對有利之主張為
    原確定判決所不採，事後任意由人出一證明書，證明受判決人前次所為有利之主
    張，係屬實在，憑以聲請再審，此項證據既非判決後所發見，又非不須調查之確
    實新證據，顯然不足以使原確定判決發生動搖，即難據以開始再審，且所稱發現
    確實之新證據，係指當時已經存在，且能證明原確定判決所認定之事實為錯誤者
    而言，與在認定事實後因以論處罪刑所應依據之法律無涉（最高法院二十八年抗
    字第八號、四十一年台抗字第一號、三十五年特抗字第二一號判例參照）。
三、本件原確定判決認定再審聲請人甲○○曾受謝秀珠之託，處理股票交割事宜，竟
    意圖為自己不法之所有，基於概括之犯意，於民國八十五年十月五日，在高雄市
    區某處，向謝秀珠誑稱：願代領股息，致謝秀珠不疑有他陷於錯誤，而騙得謝秀
    珠之印鑑章一枚，詎甲○○得手後，旋盜用上開印章，以謝女名義偽造取款憑條
    三紙（華南商業銀行高雄分行、帳號00000000000號、謝秀珠帳戶）
    ，先後分別於八十六年十月六日、十四日、二十二日，前往高雄市鹽埕區建弘證
    券公司鹽埕分公司（下稱建弘公司），使華南商業銀行高雄分行駐建弘公司櫃員
    陷於錯誤，依序提領新台幣（下同）二萬元、四千元、八萬五千元，足以生損害
    於謝秀珠等情，係以前開事實，業據自訴人謝秀珠指訴綦詳，且有取款憑條（影
    本）三紙在卷可按，又原審審理時曾諭知再審聲請人坐於法庭椅子上書寫「貳萬
    元整」、「肆仟元整」、「捌萬伍仟元整」等文字各五次，上開字跡與向華南商
    業銀行函調取款憑條上「貳萬元整」、「肆仟元整」、「捌萬伍仟元整」等文字
    ，無論其筆勢、筆畫順序、運筆型態及結構，均屬實相同，應屬同一人之筆跡無
    訛，此有再審聲請人當庭書寫之文字及上開取款憑條三紙在卷足憑。準此，再審
    聲請人自承上開三筆款項，確係其所提領之自白與事實相符。至再審聲請人辯稱
    代自訴人操作股票，惟何時購進？何時賣出？購買何種股票？再審聲請人於數次
    開庭竟隻字未提，復未提出其代為操作股票之任何證據以實其說，足見其所辯係
    自訴人委託其代為操作股票之損失顯不足採，為綜合判斷，並依卷證資料詳加指
    駁，業已敘述其所憑之證據及認定之理由，原判決就證據資料，判斷再審聲請人
    連續行使偽造私文書之心證理由，業已闡述明晰，再審聲請人事後提出建弘公司
    之對帳單，據以聲請再審，此項證據既非判決後所發見，又非不須調查之確實新
    證據，顯然不足以使原確定判決發生動搖，自與上開刑事訴訟法第四百二十條第
    一項第六款所謂發現確實之新證據之要件不符，再審聲請人據以聲請再審，顯無
    理由，應予駁回。
據上論斷，應依刑事訴訟法第四百三十四條第一項，裁定如主文。
中    華    民    國     八十九     年       四       月     二十七     日
                              臺灣高等法院高雄分院刑事第七庭
                                  審判長法官  王光照
                                        法官  黃仁松
                                        法官  黃憲文
右正本證明與原本無異。
如不服本裁定應於送達後五日內向本院提出抗告狀。
                                      書記官  黃全忠
中    華    民    國     八十九     年       五       月     一         日
                                                                        Ｇ


司法院資訊處製作；財團法人民間司法改革基金會備份。
